# 尚未支付长期股权投资款的投资收益确认问题

提问人：babyzhang 时间：2017-11-27 17:13:24
陈老师，您好!有个问题想要请教您。A公司持有B公司60%的股权。 2016 年 6 月，A公司将其持有的B公司的部分股权（30%）转让给C公司，C公司对B公司有重大影响。另外合同约定股权款可以在 5 年内由C公司支付给A公司。截止 2016 年 12 月 31 日，股权转让款尚未支付。这种情况下，C公司对B公司的股权采用权益法核算时，投资收益是否能够确认？谢谢。

回答人：chenyiwei
建议考虑： 1 、B公司的股东名册是否已经更新，C公司是否已经据此享有所转让股权对应的股东权利； 2 、延期支付款项有无合理的商业理由； 3 、C公司的支付能力和支付意愿是否存在问题，是否可能因为未支付股权转让款导致交易被撤销。